臺灣新北地方法院板橋簡易庭裁定
111年度板秩字第164號
移送機關    新北市政府警察局中和分局
被移送人    林兆豐



上列被移送人因違反社會秩序維護法案件，經移送機關於中華民
國111年9月28日以新北警中刑字第1114696201號移送書移送審理
，本院裁定如下：
    主  文
林兆豐無正當理由攜帶具有殺傷力之器械，處罰鍰新臺幣伍仟元
。
扣案之長刀貳支均沒入。
    事實及理由
一、被移送人於下列時、地有違反社會秩序維護法之行為：
  ㈠時間：民國111年9月9日11時許。 
  ㈡地點：新北市○○區○○路0段00巷00號前。
  ㈢行為：無正當理由攜帶具有殺傷力之器械長刀2支。
二、上開事實，有下列之事證明屬實：
  ㈠被移送人於警詢時之供述。
  ㈡新北市政府警察局中和分局扣押筆錄、扣押物品目錄表各1份
    。
  ㈢扣案長刀照片6張。
  ㈣扣案長刀2支。
三、按無正當理由攜帶具有殺傷力之器械、化學製劑或其他危險
    物品者，處3日以下拘留或新臺幣30,000元以下罰鍰，社會
    秩序維護法第63條第1項第1款定有明文。本條款之構成要件
    ，須行為人客觀上有攜帶具有殺傷力之器械、化學製劑或其
    他危險物品之行為，且該攜帶係無正當理由，因而有危害於
    行為人攜帶所處時空之安全情形，始足當之。依上開要件，
    判定行為人有無違反本條款非行，首須行為人有攜帶行為，
    次審酌該攜帶行為是否係無正當理由，再衡量行為人攜帶行
    為所處時空，因行為人於該時空有攜帶該類器械，而使該時
    空產生安全上危害；亦即，就行為人客觀上之攜帶行為，依
    其攜帶行為之目的，考量行為人攜帶當時言詞舉動、時間、
    地點、身分等因素，據以認定其是否已構成本條款之非行，
    合先敘明。查，本件被移送人雖辯稱其攜帶長刀2支，係受
    友人李建成（音譯）委託要送去古董鑑定云云，惟扣案之長
    刀2支，為具有殺傷力之器械，常有危害於一般安全情形，
    足以對人之生命、身體、安全構成威脅，依被移送人所處之
    時空背景，亦無隨身攜帶前開器械之必要，況被移送人亦未
    能提供其所稱委託友人之正確完整姓名，亦無任何關於該名
    友人之資料以供警方進一步追查，則該部分辯解，容屬無稽
    ，堪信被移送人並無攜帶前開器械之正當理由。是核被移送
    人所為，係違反社會秩序維護法第63條第1項第1款之無正當
    理由攜帶具有殺傷力之器械之非行。爰審酌被移送人違反本
    法之原因、手段、違反義務之程度、上開非行所生之危害等
    一切情狀，量處如主文所示之處罰。又扣案之長刀2支，係
    被移送人所有供違反本法行為所用之物，爰依社會秩序維護
    法第22條第3項前段規定，予以沒入。
四、依社會秩序維護法第46條第1項、第63條第1項第1款、第22
    條第3項前段，裁定如主文。
中　　華　　民　　國　　111 　年　　10　　月　　24　　日
                  臺灣新北地方法院板橋簡易庭
                        法  官  陳怡親
以上正本證明與原本無異。
如不服本裁定，得於裁定書送達之翌日起5日內，以書狀敘述理
由，向本庭提出抗告。
中　　華　　民　　國　　111 　年　　10　　月　　24　　日
                        書記官  劉芷寧